臺灣新北地方法院刑事判決
110年度訴字第283號
公  訴  人  臺灣新北地方檢察署檢察官
被      告  鄭宏銘



選任辯護人  趙元昊律師
            簡靖軒律師
上列被告因違反槍砲彈藥刀械管制條例等案件，經檢察官提起公
訴（109年度偵字第30448號、第31612號、第31669號、第34563
號、第34564號），本院判決如下：
    主  文
鄭宏銘犯未經許可持有非制式手槍罪，累犯，處有期徒刑伍年捌
月，併科罰金新臺幣貳拾萬元，罰金如易服勞役，以新臺幣壹仟
元折算壹日，扣案之如附表編號2、4、7所示之物、編號5所示之
未經試射之制式子彈參拾參顆、編號6所示未經試射制式子彈拾
柒顆均沒收之。又持有第三級毒品純質淨重五公克以上，累犯，
處有期徒刑陸月，如易科罰金，以新臺幣壹仟元折算壹日，扣案
之如附表編號9至11之物均沒收之。
    事  實
一、鄭宏銘均明知可發射子彈具有殺傷力之槍枝及具有殺傷力之
    子彈，均為槍砲彈藥刀械管制條例所規範之管制物品，槍管
    係屬槍砲彈藥刀械管制條例所列槍枝之主要組成零件，非經
    中央主管機關許可，均不得持有，竟基於持有具有殺傷力非
    制式手槍、子彈及槍枝主要組成零件之犯意，於民國109年8
    月2日晚間9時許前之某時，向真實姓名年籍不詳之成年人，
    購買如附表編號1、2、4至7所示之具殺傷力槍枝、子彈及槍
    枝主要組成零件之槍管而持有之。復於109年8月2日晚間9時
    許，在新北市○○區○○路00號14樓鄭宏銘住處，因擦槍之需要
    將如附表編號2所示之非制式手槍1把（含彈匣4個）交付與
    劉昊澄（所涉犯行部分，業經本院以同案判決處有期徒刑1
    年6月，併科罰金新臺幣【下同】5萬元）。嗣劉昊澄因心情
    鬱悶，遂持該非制式手槍1把至新北市板橋區光復橋河濱公
    園棒球場欲尋短。鄭宏銘趕到上開河濱公園現場後隨即將該
    槍枝取走並藏放在臺北市○○區○○街000巷00號3樓。嗣先後於
    ㈠109年8月3日晚間8時45分許，在新北市○○區○○路0段00號14
    樓，經鄭宏銘自願性同意搜索後查獲如附表編號1所示之物
    。㈡於109年8月6日晚間6時許，經警持本院核發之搜索票至
    臺北市○○區○○街000巷00號3樓執行搜索，當場扣得如附表編
    號2、4、5至7所示之物。
二、鄭宏銘明知硝甲西泮（Nimetazepam）是毒品危害防制條例
    第2條第2項第3款所規範之第三級毒品，依法不得持有，竟
    基於持有第三級毒品純質淨重達5公克以上之犯意，於107年
    間，在臺北市○○區○○街00號寶愛酒店內，以每顆9元之代價
    向真實姓名年籍不詳之成年人購買摻有第三級毒品硝甲西泮
    （Nimetazepam）成分之一粒眠共9,444粒後持有之。嗣警於
    109年8月6日18時許，持本院核發之搜索票至臺北市○○區○○
    街000巷00號3樓執行搜索，當場扣得如附表編號9至11所示
    之物。
三、案經新北市政府警察局海山分局移送臺灣新北地方檢察署檢
    察官偵查起訴。
壹、程序事項
一、證人即同案被告劉昊澄於警詢之陳述：按被告以外之人於審
    判外之言詞或書面陳述，除法律有規定者外，不得作為證據
    ；被告以外之人於檢察事務官、司法警察官或司法警察調查
    中所為之陳述，與審判中不符時，其先前之陳述具有較可信
    之特別情況，且為證明犯罪事實存否所必要者，得為證據；
    被告以外之人於審判中死亡者；身心障礙致記憶喪失或無法
    陳述者；滯留國外或所在不明而無法傳喚或傳喚不到者；到
    庭後無正當理由拒絕陳述者，其於檢察事務官、司法警察官
    或司法警察調查中所為之陳述，經證明具有可信之特別情況
    ，且為證明犯罪事實之存否所必要者，得為證據，刑事訴訟
    法第159條第1項、第159條之2、第159條之3分別定有明文。
    查證人劉昊澄係被告鄭宏銘以外之人，其於警詢時之陳述，
    係被告以外之人於審判外之言詞陳述，依刑事訴訟法第159
    條第1項規定，原則上並無證據能力。且證人劉昊澄於警詢
    時之陳述，核與其於偵查中證述之情節大致相符，是證人劉
    昊澄於警詢時之陳述，並非證明犯罪事實之存否所必要者，
    辯護人復否認上開證據方法之證據能力。依上開說明，應認
    被告劉昊澄於警詢時之陳述，無證據能力。
二、其餘證據之證據能力：按被告以外之人於審判外之陳述，雖
    不符刑事訴訟法第159條之1至第159條之4之規定，而經當事
    人於審判程序同意作為證據，法院審酌該言詞陳述或書面陳
    述作成時之情況，認為適當者，亦得為證據；當事人、代理
    人或辯護人於法院調查證據時，知有同法第159條第1 項不
    得為證據之情形，而未於言詞辯論終結前聲明異議者，視為
    有前項之同意，同法第159條之5亦有明文。經查，本判決除
    前述證人劉昊澄之警詢筆錄外，其餘引用被告以外之人於審
    判外之陳述之部分供述證據，檢察官、被告、辯護人於準備
    程序均表示同意有證據能力，且檢察官、被告及其辯護人就
    本案所引用之各該證據方法，均未於言詞辯論終結前聲明異
    議（見本院訴字卷第399頁、第480頁），本院復審酌上開供
    述證據作成時，並無違法或不當之情況；另其餘所依憑判斷
    之非供述證據，亦無證據證明係違反法定程序所取得，且無
    其他不得作為證據之情形；此外，上開各該供述證據及非供
    述證據，均無證明力明顯過低之情形，復均經本院於審判程
    序依法進行調查，並予以當事人辯論，被告之訴訟防禦權，
    已受保障，因認上開供述證據及非供述證據等證據方法，均
    適當得為證據，而應認均有證據能力。
貳、實體事項
一、本院認定犯罪事實所憑證據及認定之理由
　  上開事實，業據被告於警詢、偵查及本院均坦承不諱（見10
    9年度偵字第31612號卷【下稱偵31612卷】第11至16頁、第7
    9至80頁、第105至106頁、109年度偵字第31669號卷【下稱
    偵31669卷】第11至19頁、第121至124頁；本院聲羈卷第25
    至28頁；本院訴字卷第395至405頁、第489至490頁），並有
    證人即同案被告劉昊澄於偵訊時之證述在卷可憑（見他字卷
    第147至149頁），復有自願受搜索同意書及新北市政府警察
    局海山分局搜索扣押筆錄、扣押物品目錄表各1份（地點為
    新北市○○區○○路0段00號14樓，見偵31612卷第17至25頁）、
    車輛畫面截圖（含監視器錄影畫面、車輛辨識系統拍攝圖片
    及車道出入資料等截圖，見本院聲搜卷第39至40頁）、本院
    109年聲搜字1428號搜索票及新北市政府警察局海山分局搜
    索扣押筆錄暨扣押物品目錄表、現場照片（地點為臺北市○○
    區○○街000巷00號，見偵31669卷第43頁、第57頁、第62頁、
    第81至88頁）、新北市政府警察局海山分局偵查隊巡官兼副
    所長林廷璋109年8月6日職務報告1份（見他字卷第39頁）。
    另有如附表編號1所示之子彈15顆、編號2所示之非制式手槍
    1支、編號4所示之散彈槍中貫通金屬槍管、編號5所示之子
    彈59顆、編號6所示之制式散彈25顆、編號7所示之已貫通金
    屬槍管2支、編號9所示之毒品扣案可資佐證。且上開扣案之
    子彈、非制式手槍1支，經鑑定後具有殺傷力，有如附表編
    號1、2、5、6所示之鑑定機關出具鑑定書、函覆鑑定結果在
    卷；槍枝主要組成零件之金屬槍管3支，屬槍砲主要組成零
    件之情，有如附表編號4、7所示鑑定書及函文在卷；如附表
    編號9所示之毒品，經鑑定含有第三級毒品硝甲西泮（硝甲
    氮平）（Nimetazepam）成分及驗前總純質淨重達5公克以上
    等情，亦有如附表編號9所示鑑定書鑑定結果存卷可參（見
    附表編號1、2、4至7、9相關鑑定結果及函文欄位所示卷證
    出處），足認被告上開任意性之自白與事實相符，堪以採信
    。
二、綜上，本案事證明確，被告上揭犯行均堪認定，應依法論科
    。
三、論罪
  ㈠新舊法適用問題：
　　按犯罪之實行，學理上有接續犯、繼續犯、集合犯、吸收犯
    、結合犯等實質上一罪之分類，因均僅給予一罪之刑罰評價
    ，故其行為之時間認定，當自著手之初，持續至行為終了，
    並延伸至結果發生為止，倘上揭犯罪時間適逢法律修正，跨
    越新、舊法，而其中部分作為，或結果發生，已在新法施行
    之後，應即適用新規定，不生依刑法第2條比較新、舊法而
    為有利適用之問題（最高法院108年度台上字第1179號判決
    意旨參照）。按槍砲彈藥刀械管制條例第4條、第7條規定，
    已於109年6月10日公布修正、同年6月12日施行（下稱新法
    ）；毒品危害防制條例第11條第5項規定，亦於109年1月15
    日修正公布，並於109年7月15日施行。經查，就事實欄一部
    分，被告於109年8月2日21時許前之某時起至109年8月3日、
    6日止，持有如附表編號2所示之非制式手槍；就事實欄二部
    分，被告於107年起至109年8月6日持有如附表編號9之第三
    級毒品，而其持有槍枝、持有毒品之行為，均屬該等行為之
    繼續，而非狀態之繼續，則至持有行為終了時，應僅各論以
    繼續犯之一罪。是被告於新法修正槍砲彈藥刀械管制條例第
    7條施行後，遭查獲持有槍枝；新法修正毒品危害防制條例
    第11條第5項施行後，遭查獲持有第三級毒品純質淨重5公克
    以上，依前揭判決意旨，均應即適用新法規定，不生新舊法
    比較問題。
　㈡核被告就事實欄一所為，係犯槍砲彈藥刀械管制條例第7條第
    4項之未經許可持有非制式手槍罪及同條例第12條第4項之未
    經許可持有子彈罪、同條例第13條第4項之未經許可持有槍
    砲之主要組成零件罪；就事實欄二所為，係犯毒品危害防制
    條例第11條第5項之持有第三級毒品純質淨重5公克以上罪。
　㈢變更起訴法條部分:
　　被告如事實欄一所示持有如附表編號2之非制式手槍1支犯行
    ，遭查獲時點係109年8月6日，是其未經許可持有非制式手
    槍罪，應依槍砲彈藥刀械管制條例第7條第4項論處；而如附
    表編號3所示之散彈槍，未具殺傷力，有內政部警政署刑事
    警察局109年10月16日刑鑑字第1090087912號鑑定書之鑑定
    結果在卷可參（見偵34564卷第159至161頁），然與其持有
    如附表編號4所示槍枝主要組成零件係屬單一事實，應依槍
    砲彈藥刀械管制條例第13條第4項未經許可持有槍砲主要組
    成零件論處。而公訴意旨認前揭犯行，均認依違反槍砲彈藥
    刀械管制條例第8條第4項未經許可持有具殺傷力之非制式手
    槍罪論處，容有未洽。惟因起訴之社會基本事實既屬同一，
    本院仍應予以審理，並變更起訴法條。
　㈣槍砲彈藥刀械管制條例犯行部分之罪數認定：
　1.被告持有如附表編號1、5、6所示子彈，至109年8月3日、同
    年月6日分別為警查獲，時間密接應屬持有行為之繼續，而
    被告均係同一時、地取得前揭子彈，該等子彈之查獲時間雖
    有不同，然本案被告主觀上顯係基於單一持有之犯意為之，
    客觀上受一次評價即可，自應論以一罪，合先敘明。
　2.被告未經許可持有子彈、非制式手槍及槍枝主要組成零件之
    行為均屬持有行為之繼續，並非犯罪狀態之繼續，亦即一經
    持有，犯罪均即成立，然行為完結須繼續至持有行為終了時
    為止，均應僅各論以一罪。
　3.按非法持有槍砲彈藥刀械等違禁物，所侵害者為社會法益，
    如所持有客體之種類相同（如同為手槍、同為子彈者，或同
    為槍彈主要組成零件），縱令同種類之客體有數個（如數支
    手槍、數顆子彈、數個槍彈主要組成零件），仍為單純一罪
    ，不發生想像競合犯之問題；若同時持有不同種類之客體（
    如同時持有手槍、子彈及槍彈之主要組成零件），則為一行
    為觸犯數罪名之想像競合犯（最高法院107 年度台上字第30
    04號、103年度台上字第602 號判決意旨參照）。揆諸上開
    說明，被告同時持有如附表編號1、5、6所示之子彈，縱令
    同種類之客體有數個，仍僅各論以單純一罪。又被告同時持
    有如附表編號1、2、4至7所示之非制式手槍、子彈及槍砲主
    要組成零件，因屬不同種類之客體，係以一行為同時觸犯上
    開2罪名，為想像競合犯，應依刑法第55條之規定，從一重
    之非法持有非制式手槍罪處斷。
　㈤毒品危害防制條例犯行部分之罪數認定：
  1.被告前因持有第三級毒品愷他命2公克及含有第三級毒品4-
    甲基甲基卡西酮咖啡包200包，於109年8月3日為警查獲，並
    由本院以110年度簡字第765號判處有期徒刑6月確定在案（
    下稱前案），有臺灣高等法院被告前案紀錄表1份在卷（見
    本院訴字卷第501至508頁），其雖於109年8月6日遭查獲持
    有本案第三級毒品，然被告並非同一時、地取得毒品，且取
    得時、地前案為109年8月1日，在臺北市○○區○○○路○○○○○號
    阿翰之人取得；本案為107年間在臺北市○○○路○○街00號愛寶
    酒店內，向不詳之人取得，有該判決事實認定及被告自承在
    卷（見本院訴字卷第473至476頁、491頁），兩者持有時間
    相差甚遠，又其前、後取得毒品僅為同級，也非同種，被告
    主觀上顯係基於分別持有之犯意為之，自應論以數罪，是前
    案遭判決持有第三級毒品部分，應對本案不生影響，先予敘
    明。
　2.本案被告持有第三級毒品純質淨重5公克以上，屬持有行為
    之繼續，並非犯罪狀態之繼續，亦即一經持有，犯罪均即成
    立，然行為完結須繼續至持有行為終了時為止，應僅論以一
    罪。
　㈥被告就所犯槍砲彈藥刀械管制條例第7條第4項之未經許可持
    有非制式手槍及毒品危害防制條例第11條第5項之持有第三
    級毒品純質淨重5公克以上等罪，犯意各別，行為互殊，應
    分論併罰。
四、有關刑之加重、減輕：　　
  ㈠不予累犯加重：
  1.按受徒刑之執行完畢，或一部之執行而赦免後，5年以內故
    意再犯有期徒刑以上之罪者，為累犯，加重本刑至二分之一
    ，現行刑法第47條第1項定有明文。而依司法院大法官會議
    釋字第775號解釋意旨，上開規定有關累犯加重本刑，固不
    生違反憲法一行為不二罰原則之問題，惟就一律加重最低本
    刑部分，對人民受憲法第8條保障之人身自由所為限制，不
    符憲法罪刑相當原則，已牴觸憲法第23條比例原則，於修正
    前，為避免發生上述罪刑不相當之情形，法院就該個案應依
    前揭釋字第775號解釋意旨，裁量是否加重最低本刑。於裁
    量時，即應審酌構成累犯之前案罪質、後案（即本件犯罪）
    之罪質、前後案之犯罪型態、後案犯罪之主客觀情狀，以判
    斷行為人於犯後案時，有無具特別惡性、對刑罰之反應力薄
    弱之情形，再決定是否有依上開累犯規定加重之必要，先予
    指明。又按繼續犯係行為之繼續，非狀態之繼續，因此繼續
    犯之「最初行為」、「中間行為」或「行為終了」只要其中
    一部行為係在另一犯罪所處徒刑執行完畢5年以內者，即該
    當累犯規定之要件（最高法院108年度台非字第65號判決意
    旨參照）。
　2.被告先前固於106年間因施用第二級毒品，經本院以106年度
    簡字第4015號判決處有期徒刑3月確定，於107年3月26日易
    科罰金執行完畢。而其於109年8月間，遭查獲本案槍砲、毒
    品，均屬5年以內故意再犯有期徒刑以上之罪，均為累犯。
    惟本院審酌被告先前所犯屬施用第二級毒品案件，與持有槍
    砲罪質相異，而施用第二級毒品與持有第三級毒品之犯罪動
    機、情節實有不同，難逕認被告對於刑罰之反應力薄弱並具
    相當之惡性，而有再延長其受矯正教化期間之必要，依司法
    院大法官會議釋字第775號解釋意旨，本案均不予加重其最
    低本刑。
  ㈡被告無供出毒品來源查獲上手乙情，有新北市政府警察局海
    山分局110年12月28日新北警海刑字第1103975624號函文所
    附職務報告1份在卷（見本院訴字卷第438至439頁），即無
    毒品危害防治條例第17條第1項減輕或免除其刑之規定適用
    ，併予敘明。
五、至辯護人主張被告是與同案被告劉昊澄合資購入本案槍砲云
    云。然被告於警詢、偵訊時供稱：扣案槍彈是5年前，在土
    城區清水路一間卡拉0K店跟綽號「義倫」之男子購買等語（
    見偵字31669卷第14至15頁、第122頁），雖於本院審理中更
    迭其詞改稱於106、107年間與同案被告劉昊澄共同出資，並
    將其出資金額交由同案被告劉昊澄向不詳之人購入云云，然
    已見前後所述非一，並與同案被告劉昊澄於偵訊及本院審理
    時之供述情節不同(見他字卷第145至151頁、本院訴字卷第1
    91頁、第398頁、第490頁)，另本案被告均已坦承事實欄一
    所載犯行，其所涉本案犯行亦屬明確，辯護人亦當庭表示無
    法提供槍砲來源，無主張供出來源減刑之意思等語（見本院
    訴字卷第400頁），是本院認應無調查辯護人前揭主張之必
    要。
六、爰以行為人之責任為基礎，審酌被告知悉槍砲、彈藥對生命
    財產安全及社會秩序危害至鉅，仍無視國家制定法律嚴加查
    緝取締之禁令，未經許可，持有可發射子彈具有殺傷力之非
    制式手槍、子彈及槍管，對於他人生命身體財產安全及社會
    治安均帶來相當程度之威脅及潛在危險，又其無視於國家防
    制毒品危害之禁令，持有第三級毒品數量非少，所為均誠值
    非難，惟念及被告無違反槍砲彈藥刀械管制條例或其他相關
    之前案紀錄，兼衡其素行，就本案犯罪均坦承犯行之犯後態
    度、犯罪動機，及其於本院審理中自陳所受教育程度國中畢
    業，入監前從事水電工，月薪約5至6萬元，尚須撫養父親（
    本院訴字卷第491頁）等一切情狀，就其所犯上開2罪，分別
    量處如主文所示之刑，並就罰金易服勞役部分及得易科罰金
    之有期徒刑部分，分別諭知易刑之折算標準。
七、沒收：
　　按違禁物，不問屬於犯罪行為人與否，沒收之。供犯罪所用
    、犯罪預備之物或犯罪所生之物，屬於犯罪行為人者，得沒
    收之。但有特別規定者，依其規定，刑法第38條第1項、第2
    項分別定有明文。
　㈠槍砲部分：
    扣案如附表一編號2、4、7所示之物及編號5所示未試射制式
    子彈33顆、編號6所示未試射制式子彈17顆，認具殺傷力或
    屬槍砲主要組成零件，並有如附表編號2、4、5至7所示鑑定
    報告可憑，均屬槍砲彈藥刀械管制條例所定未經許可不得持
    有之違禁物，爰依刑法第38條第1項之規定宣告沒收之。另
    其餘如附表編號編號1、5、6所示制式、非制式子彈業經試
    射完畢部分，因擊發後喪失子彈功能，已非屬違禁物；而如
    附表編號3、8所示之物，均未具殺傷力，亦非屬違禁物，均
    有如附表編號1、3、5、6、8所示相關鑑定結果及函文在卷
    可憑，爰均不併予宣告沒收，併予敘明。
  ㈡毒品部分：
　　如附表編號9所示之物，經送驗後檢出摻有第三級毒品硝甲
    西泮（硝甲氮平）（Nimetazepam）等成分，有如附表編號9
    所示相關鑑定結果在卷可參，應依刑法第38條第1項規定宣
    告沒收之。又該裝載上開第三級毒品之包裝袋與第三級毒品
    均並無法完全析離，亦均應依刑法第38條第1項規定，併予
    宣告沒收。至鑑定時取樣供鑑定之第三級毒品，因鑑定時已
    檢驗用罄而不存在，該部分自均無庸再宣告沒收之，併予敘
    明。另扣案如附表編號10、11所示之物，均為被告所有供其
    持有本案第三級毒品所用之物，業據被告供承在卷（見本院
    訴字卷第398頁），爰均依刑法第38條第2項前段之規定，宣
    告沒收。
　㈢至於109年8月6日凌晨2時20分許，在新北市○○區○○路0段00號
    14樓被告住處，扣得其所有手機1支（型號：IPHONE，IEMI
    ：000000000000000，含門號0000000000號SIM卡1張），有
    新北市政府警察局海山分局搜索、扣押筆錄在卷（見偵字31
    669卷第47至53頁、本院訴字卷第81頁），然綜觀卷內事證
    ，均查無與本案所涉犯行有關，不予本案宣告沒收，併予敘
    明。
據上論斷，應依刑事訴訟法第299條第1項前段、第300條判決如
主文（本案採判決精簡原則，僅引述程序法條）。
本案經檢察官李冠輝提起公訴，檢察官王凌亞到庭執行職務。
中　　華　　民　　國　　111 　年　　3 　　月　　24　　日
                  刑事第十庭  審判長法  官  謝梨敏
                                    法  官  謝茵絜
                                    法  官  黃秀敏
上列正本證明與原本無異。
如不服本判決，應於判決送達後20日內敘明上訴理由，向本院提
出上訴狀(應附繕本)，上訴於臺灣高等法院。其未敘述上訴理由
者，應於上訴期間屆滿後20日內向本院補提理由書「切勿逕送上
級法院」。
                                    書記官  劉曉謙 
中　　華　　民　　國　　111 　年　　3 　　月　　24　　日
附錄本案論罪科刑法條全文：
槍砲彈藥刀械管制條例第7條
未經許可，製造、販賣或運輸制式或非制式火砲、肩射武器、機
關槍、衝鋒槍、卡柄槍、自動步槍、普通步槍、馬槍、手槍或各
類砲彈、炸彈、爆裂物者，處無期徒刑或7年以上有期徒刑，併
科新臺幣3千萬元以下罰金。
未經許可，轉讓、出租或出借前項所列槍砲、彈藥者，處無期徒
刑或5年以上有期徒刑，併科新臺幣1千萬元以下罰金。
意圖供自己或他人犯罪之用，而犯前二項之罪者，處死刑或無期
徒刑；處徒刑者，併科新臺幣5千萬元以下罰金。
未經許可，持有、寄藏或意圖販賣而陳列第1項所列槍砲、彈藥
者，處5年以上有期徒刑，併科新臺幣1千萬元以下罰金。
意圖供自己或他人犯罪之用，以強盜、搶奪、竊盜或其他非法方
法，持有依法執行公務之人所持有之第1項所列槍砲、彈藥者，
得加重其刑至二分之一。
第1項至第3項之未遂犯罰之。

槍砲彈藥刀械管制條例第12條
未經許可，製造、販賣或運輸子彈者，處1年以上7年以下有期徒
刑，併科新台幣500萬元以下罰金。
未經許可，轉讓、出租或出借子彈者，處6月以上5年以下有期徒
刑，併科新台幣300萬元以下罰金。
意圖供自己或他人犯罪之用，而犯前二項之罪者，處3年以上10
年以下有期徒刑，併科新台幣700萬元以下罰金。
未經許可，持有、寄藏或意圖販賣而陳列子彈者，處5年以下有
期徒刑，併科新台幣300萬元以下罰金。
第1項至第3項之未遂犯罰之。

槍砲彈藥刀械管制條例第13條
未經許可，製造、販賣或運輸槍砲、彈藥之主要組成零件者，處
3年以上10年以下有期徒刑，併科新台幣700萬元以下罰金。
未經許可，轉讓、出租或出借前項零件者，處1年以上7年以下有
期徒刑，併科新台幣500萬元以下罰金。
意圖供自己或他人犯罪之用，而犯前2項之罪者，處5年以上有期
徒刑，併科新台幣1000萬元以下罰金。
未經許可，持有、寄藏或意圖販賣而陳列第1項所列零件者，處6
月以上5年以下有期徒刑，併科新台幣300萬元以下罰金。
第1項至第3項之未遂犯罰之。

毒品危害防制條例第11條
持有第一級毒品者，處三年以下有期徒刑、拘役或新臺幣三十萬
元以下罰金。
持有第二級毒品者，處二年以下有期徒刑、拘役或新臺幣二十萬
元以下罰金。
持有第一級毒品純質淨重十公克以上者，處一年以上七年以下有
期徒刑，得併科新臺幣一百萬元以下罰金。
持有第二級毒品純質淨重二十公克以上者，處六月以上五年以下
有期徒刑，得併科新臺幣七十萬元以下罰金。
持有第三級毒品純質淨重五公克以上者，處二年以下有期徒刑，
得併科新臺幣二十萬元以下罰金。
持有第四級毒品純質淨重五公克以上者，處一年以下有期徒刑，
得併科新臺幣十萬元以下罰金。
持有專供製造或施用第一級、第二級毒品之器具者，處一年以下
有期徒刑、拘役或新臺幣十萬元以下罰金。
附表
編號 扣押物品 相關鑑定結果及函文所示 搜索扣押地點、時間 沒收諭知 1 子彈15顆 一、内政部警政署刑事警察局109年9月2日刑鑑字第1090085082號鑑定書之鑑定結果（見偵31669卷第145至146頁）： ㈠12顆，認均係口徑9X19mm制式子彈，採樣7顆試射，均可擊發，認具殺傷力。 ㈡3顆，認均係非制式子彈，由口徑9mm制式空包彈組合直徑約8.8mm金屬彈頭而成，採樣2顆試射，均可擊發，認具殺傷力。 二、刑事警察局109年12月7日刑鑑字第1098003365號函文鑑定結果（見偵31612卷第115頁）： 扣案子彈（含彈殼）15顆 ，其中未試射子彈6顆 ，鑑定情形如下: ㈠5顆（本局109年9月2日刑鑑字第1090085082號鑑定書鑑定結果一（一）），均經試射，均可擊發，認具殺傷力。 ㈡1顆（前揭鑑定書鑑定結果一（二）），經試射，可擊發，認具殺傷力。 109年8月3日晚間8時45分許，在新北市○○區○○路0段00號14樓 均試射完畢，喪失子彈功能，已非屬違禁物，不予宣告沒收。 2 非制式手槍1支（槍枝管制編號0000000000，含彈匣4個） 內政部警政署刑事警察局109年10月16日刑鑑字第1090087912號鑑定書之鑑定結果（見偵34564卷第159至161頁）： 係非制式手槍，由仿手槍外型製造之槍枝，組裝以貫通之金屬槍管而成，擊發功能正常，可供擊發適用子彈使用，認具殺傷力。 109年8月6日晚間6時許，在臺北市○○區○○街000巷00號3樓 應依刑法第38條第1項規定，宣告沒收。 3 散彈槍1支（槍枝管制編號0000000000號） 一、內政部警政署刑事警察局109年10月16日刑鑑字第1090087912號鑑定書之鑑定結果（見偵34564卷第159至161頁）： 送鑑散彈槍1枝，認係非制式獵槍（散彈槍），係由土耳其TARGET SHOTGUN廠GOLDASTRO型獵槍（散彈槍）製造之金屬模型槍，組裝已貫通之金屬槍管而成，經檢視不具槍機，無法供擊發子彈使用，認不具殺傷力。  不具殺傷力，非屬違禁物，不予宣告沒收。  4 散彈槍1支（槍枝管制編號0000000000號）中貫通之金屬槍管 內政部109年11月12日內授警字第1090873434號函（偵30448卷第11至12頁）： 散彈槍1枝（槍枝管制編號0000000000號）中貫通之金屬槍管，可供組成具殺傷力槍枝使用，認屬公告之槍砲主要組成零件。  依刑法第38條第1項之規定宣告沒收   5 子彈59顆  一、內政部警政署刑事警察局109年12月16日刑鑑字第1090087913號鑑定書之鑑定結果（見偵31669卷第169頁），就送鑑子彈59顆鑑定情形如下： ㈠49顆，研判均係口徑9X19mm制式子彈，採樣16顆試射，均可擊發，認具殺傷力。 ㈡1顆，研判係口徑0.40吋制式子彈，經試射，可擊發，認具殺傷力。 ㈢1顆，認係非制式子彈，口徑9mm制式彈殼組合直徑約8.9mm金屬彈頭而成，經試射，可擊發，認具殺傷力。 ㈣4顆，均認係非制式子彈，由金屬彈殼組合直徑8.9mm金屬彈頭而成，採樣1顆試射，可擊發，認具殺傷力。 ㈤4顆，認均係非制式子彈，由口徑9mm制式空包彈組合直徑8.9mm金屬彈頭而成，採樣1顆試射，可擊發，認具殺傷力。 二、內政部警政署刑事警察局111年2月21日刑鑑字第1110010565號函覆送鑑未試射子彈6顆，依該局109年12月6日刑鑑字第1090087913號鑑定書之鑑定結果中分項，在鑑定情形如下（見本院卷第471頁）： ㈠3顆（前揭鑑定書鑑定結果一（四）），均經試射，均可擊發，認具殺傷力。 ㈡3顆（前揭鑑定書鑑定結果一（五）），均經試射，均可擊發，認具殺傷力。　  未經試射之制式子彈33顆，應依刑法第38條第1 項規定，宣告沒收。   6 子彈25顆 內政部警政署刑事警察局109年12月16日刑鑑字第1090087913號鑑定書之鑑定結果（見偵31669卷第169頁），就送鑑子彈25顆部分： 研判均係口徑12GAUGE制式散彈，採樣8顆試射，均可擊發，認具殺傷力。  未經試射之制式子彈17顆，依刑法第38條第1 項之規定宣告沒收  7 槍管2支 內政部警政署刑事警察局109年12月31日刑鑑字第1098003261號鑑定書、內政部110年10月29日授警字第1100872829號函文（卷偵30448卷第19至20頁、本院卷第373頁）所示：已貫通之金屬槍管（可供組成具殺傷力槍枝使用），認屬槍砲主要組成零件。  依刑法第38條第1項之規定宣告沒收  8 手槍空包彈8顆 內政部警政署刑事警察局109年12月16日刑鑑字第1090087913號鑑定書之鑑定結果（見偵31669卷第169頁），就送鑑子彈8顆部分： 認均係口徑9mm制式空包彈，均不具金屬彈頭，認不具殺傷力。  不具殺傷力，非屬違禁物，不予宣告沒收。  9 摻有第三級毒品硝甲西泮（硝甲氮平）（Nimetazepam）之一粒眠共計9444粒(驗前總淨重：1754.06公克，驗後總淨重約1753.3公克） 內政部警政署刑事警察局109年10月26日刑鑑字第1090086447號鑑定書鑑定結果（見本院訴字卷第247頁），鑑定機關以外觀型態區分如下： 1.編號A：經檢視為GUCCI盒1個，盒內有7包，均為橙紅色圓形藥錠，外觀型態均相似，隨機抽取2顆磨混鑑定。 ⑴總淨重118.62公克，共取0.38公克鑑定用罄，總餘118.24公克。 ⑵檢出第三級毒品「硝甲西泮（硝甲氮平）（Nimetazepam）」及微量第四級毒品。 ⑶測得硝甲西泮（硝甲氮平）純度約3%，驗前純質淨重約3.55公克。 2.編號B：經檢視均為銀白/紅色包裝，外觀型態均相似，隨機抽取2顆（淡橙色圓形藥錠）磨混鑑定。 ⑴總淨重1635.44公克，共取 0.38公克鑑定用罄，總餘1635.06公克。 ⑵檢出第三級毒品「硝甲西泮（硝甲氮平）（Nimetazepam）」 ⑶純度約2%，驗前純質淨重32.70公克  依刑法第38條第1項之規定宣告沒收。  10 研磨機1台 無  依刑法第38條第2項之規定宣告沒收  11  封口機1台 無  依刑法第38條第2項之規定宣告沒收